# 请教陈老师，销售自产货物并安装调试的收入确认？

提问人：80 后的随遇而安 时间：2014-11-25 22:17:29
A公司销售自产货物并提供安装调试（合同是建筑安装合同），根据国税总局公告 2011 年 23 号，需要分开缴纳增值税和营业税。对于A公司来说，自产货物销售是不是需要安装调试完成并运行才能确认收入，建筑安装劳务安装完工进度确认收入。

回答人：chenyiwei
在现行的收入准则下，对于需要安装和检验的自产货物销售，应当在完成安装并检验合格后，才能认为其所有权上的主要风险和报酬已经转移给购货方，此时才有可能确认收入。不能把由同一主体就同一合同（或有关联的多项合同）而提供的货物销售和安装劳务分拆开来分别确认收入。